# 无偿划拨资产的财税处理

提问人：dosky 时间：2011-11-14 21:59:36
新准则下，国有企业无偿划拨资产划出方与接收方如何进行账务处理？国家有无明文规定？ 另外在此过程中划出方和接收方如何进行税务处理？ 我从网上找了找，都是原来企业会计制度下的规定，新准则下的规定莫衷一是。 请版主及各位大侠指教

回答人：chenyiwei
无偿划拨资产的划入方、划出方的会计处理方法在新准则下没有明文规定，但依据企业合并和权益性交易的原理是比较容易推导出来的。 你需要关注的问题是：（ 1 ）对划入方而言是否构成一项企业合并（被划拨的一组或多项资产是否构成业务），如果是，是同一控制下的还是非同一控制下的？（ 2 ）划入方和划出方除了同受同一个最终控制方控制以外，有无直接或间接的投资、控股（如母子公司或母－孙公司）等投资和控股关系？